ACORDAO-COMPLETO-2552433

ACÓRDÃO 509/2023 ATA 11/2023 - PLENÁRIO

VISTOS, relatados e discutidos estes autos que tratam de Revisão de Ofício de ato de aposentadoria de Maria Egídia Melo Passos, ex-servidora do Ministério Público Militar,
ACORDAM os Ministros do Tribunal de Contas da União, reunidos em Sessão do Plenário, diante das razões expostas pelo Relator, com fundamento nos artigos 71, III, da Constituição Federal de 1988; 1º, V, e 39, II, da Lei 8.443/1992; 1º, VIII, 259, II, 260, § 1º, e 262, § 2º, do Regimento Interno/TCU, em:
9.1. excluir por duplicidade o ato de alteração de aposentadoria de Maria Egidia Melo Passo
9.2. revisar de ofício o Acórdão 17932/2021-TCU-Primeira Câmara, de modo que o ato inicial de aposentadoria de Maria Egídia Melo Passos seja considerado ilegal;
9.3. dispensar o ressarcimento das quantias indevidamente recebidas de boa-fé, consoante o disposto no Enunciado 106 da Súmula de Jurisprudência do TCU;
9.4. determinar ao Ministério Público Militar, com base no art. 45 da Lei 8.443/1992 e no inciso I do art. 4º da Resolução TCU 315/2020, que:
9.4.1. uma vez desconstituída a Ação Judicial que assegura, presentemente, o pagamento da rubrica "opção" ora impugnada por esta Corte de Contas, adote as medidas administrativas necessárias à regularização do seu pagamento, promovendo, ainda, a reposição ao erário dos valores indevidamente percebidos, nos termos do art. 46 da Lei 8.112/1990, com a redação dada pela Medida Provisória 2.225-45/2001, caso a decisão judicial definitiva não venha a dispor de modo contrário; 
9.4.2. dê ciência, no prazo de quinze dias, a contar da notificação desta decisão, de seu inteiro teor à interessada e encaminhe ao TCU, no prazo de trinta dias, a contar da notificação desta decisão, comprovante da data de ciência do teor desta deliberação pela ex-servidora; e
9.5. dar ciência desta deliberação à interessada e ao Ministério Público Militar.

Revisão de ofício de ato de aposentadoria registrado tacitamente.

Ministério Público Militar.

3. Interessada: Maria Egidia Melo Passos (XXX.771.571-XX).

13.1. Ministros presentes: Bruno Dantas (Presidente), Walton Alencar Rodrigues, Benjamin Zymler, Augusto Nardes (Relator), Aroldo Cedraz, Vital do Rêgo, Jorge Oliveira, Antonio Anastasia e Jhonatan de Jesus.
13.2. Ministros-Substitutos presentes: Augusto Sherman Cavalcanti, Marcos Bemquerer Costa e Weder de Oliveira.

AUGUSTO NARDES

Transcrevo a seguir, com ajustes de forma, a instrução lavrada no âmbito da então Secretaria de Fiscalização de Integridade de Atos e Pagamentos de Pessoal e de Benefícios Sociais (Sefip) , cujo pronunciamento obteve a concordância do dirigente daquela unidade técnica (peças 30 e 31) e do representante do Ministério Público junto ao TCU (MPTCU) , o douto Procurador Júlio Marcelo de Oliveira (peça 33) :
	"INTRODUÇÃO
	1.	Trata-se de exame do ato de alteração de aposentadoria da Sra. Maria Egídia Melo Passos, ex-servidora do Ministério Público Militar. 
	2.	O ato foi submetido, para fim de registro, à apreciação do Tribunal de Contas da União (TCU) , de acordo com o art. 71, inciso III, da Constituição Federal. O ato foi cadastrado e disponibilizado ao TCU por intermédio do Sistema e-Pessoal, na forma do art. 2º e 4º da Instrução Normativa TCU 78/2018.
	HISTÓRICO
	3.	Esta Secretaria em instrução à peça 5 considerou ilegal o ato de alteração de aposentadoria da Sra. Maria Egidia Melo Passos, em razão da concessão da vantagem "opção", sem contudo determinar a exclusão da rubrica, uma vez que a servidora apresentou decisão judicial não transitada em julgado, que impede a exclusão imediata da parcela "opção". Na instrução foi determinado o acompanhamento da ação judicial pela Unidade Jurisdicionada.
	4.	O Ministério Público de Contas concordou com a proposta da Unidade Técnica (peça 7) .
	5.	No entanto, esta Corte de Contas, por meio do Acórdão 17932/2021-TCU-Primeira Câmara, de relatoria do Ministro Jorge Oliveira, sessão de 26/10/2021, reconheceu o registro tácito do ato de concessão inicial de aposentadoria da Sra. Maria Egídia Melo Passos de número de controle 10630309-04-2014-000004-2, proferindo as seguintes determinações (peça 8) :
9.1. reconhecer o registro tácito do ato de nº 10630309-04-2014-000004-2, de interesse de Maria Egidia Melo Passos; 
9.2. encaminhar os presentes autos à Sefip para que:
9.2.1. faça consignar a anotação do registro tácito daquela aposentadoria e adote os procedimentos destinados à revisão de ofício do referido ato, nos termos do subitem 9.2.1 do Acórdão 122/2021-TCU-Plenário;
9.2.2. oriente os órgãos jurisdicionados para que não remetam a este Tribunal, por meio do Sistema e-Pessoal e sob a forma de alteração de atos de aposentadoria, decisões judiciais assecuratórias do recebimento de quaisquer vantagens, uma vez que essas não produzem alterações nos fundamentos legais das aposentações já enviadas em momento anterior;
9.3. dê ciência deste acórdão ao Ministério Público Militar, com a informação de que a íntegra do relatório e do voto que o fundamentam podem ser consultadas no endereço eletrônico www.tcu.gov.br/acordaos.
	6.	A Unidade Jurisdicionada, por meio do ofício 61097/2021-TCU/Seproc, foi notificada do Acórdão 17932/2021-TCU-Primeira Câmara, de relatoria do Ministro Jorge Oliveira (peças 11 a 13) .
	7.	Em atendimento ao item 9.2.1 do Acórdão 17932/2021-TCU-Primeira Câmara, Ministro-Relator Jorge Oliveira, foi realizada a oitiva da Sra. Maria Egidia Melo Passos, por meio do ofício 0859/2021-TCU/Sefip, de 20/12/2021, para que a interessada se manifestasse sobre a irregularidade detectada na aposentadoria no tocante à incorporação da vantagem "opção" (peça 14) .
	8.	Como a servidora não foi encontrada no seu endereço (peça 15) , realizou-se nova oitiva enviada para o endereço cadastrado na Receita Federal do Brasil (RFB) (peças 16 a 19) . Considerando que os Correios não conseguiram entregar o ofício de oitiva no endereço cadastrado na RFB (peças 20, 21 e 23) , a interessada foi notificada da oitiva por meio do Edital 0551/2022-TCU/Seproc, de 13 de abril de 2022, publicado no Diário Oficial da União em 19 de abril de 2022 (peças 22 e 24) .
	9.	Embora citada por Edital, a interessada não se manifestou nos autos (peça 25) . No Edital alertou-se que a não apresentação da referida manifestação, no prazo fixado, não impediria a apreciação da matéria pelo Tribunal e ensejaria o prosseguimento normal do processo em destaque.
	10.	Dessa maneira, entende-se cabível a análise e apreciação da matéria constante nos presentes autos, considerando-se atendidos os princípios do contraditório e da ampla defesa.
	EXAME TÉCNICO
	a) sorteio de novo relator
	11. O ato de concessão inicial de aposentadoria de n. de controle 10630309-04-2014-000004-2 foi considerado tacitamente registrado, por meio do Acórdão 17932/2021-TCU-Primeira Câmara, de relatoria do Ministro Jorge Oliveira, sessão de 26/10/2021.
	12. Na ocasião, determinou-se ainda à Sefip a adoção dos procedimentos destinados à revisão de ofício do referido ato, nos termos do subitem 9.2.1 do Acórdão 122/2021-TCU-Plenário de relatoria do Ministro Walton Alencar Rodrigues.
	13. O ato inicial de aposentadoria deu entrada no TCU em 28/5/2014, ocorrendo o registro tácito em 28/5/2019 (peça 27) . Considerando a incorporação da parcela de opção em desacordo com a Jurisprudência desta Corte de Contas, cabe a revisão de ofício do registro tácito do ato de n. de controle 10630309-04-2014-000004-2.
	14. Desse modo, o processo deve ser encaminhado à Secretaria da Sessões (Seses) para sorteio de novo relator. Tal procedimento segue a orientação aprovada pelo Plenário em 16/8/2006, em face de questão de ordem suscitado pelo então Presidente, Ministro Adylson Motta, a seguir transcrita:
Questão de Ordem para definir procedimento para revisão, de ofício, de deliberações do Tribunal que violem a ordem jurídica, desde que dentro do prazo de cinco anos ou, em caso de comprovada má fé, a qualquer tempo, decidida como segue: "Verificada a necessidade de revisão de ofício de que trata o art. 260, § 2o, do Regimento Interno - TCU, ante a constatação de existência de violação à ordem jurídica ou, ainda, de ocorrência de má-fé, identificadas em ato apreciado pelo Tribunal, a Secretaria de Fiscalização de Pessoal (Sefip) deverá enviar o respectivo processo à Secretaria-Geral das Sessões (SGS) , para inclusão em sorteio de Relator, entre os Ministros integrantes do Plenário, excluindo-se aquele que tiver proferido o voto condutor da deliberação a ser revista.
	b) vantagem de 'Opção'
	15. A servidora aposentou-se em 4/4/2014, com proventos integrais, com base no artigo 3º da Emenda Constitucional 47/2005. A servidora aposentou-se recebendo 10/10 de FC-01, incorporados até a data limite de 8/4/1998, bem como o pagamento da vantagem "opção" (peças 3 e 27) .
	16. É ilegal a concessão da vantagem de opção que trata o art. 2º da Lei 8.911/1994, visto que proporcionou acréscimo aos proventos de aposentadoria em relação a última remuneração da atividade, assim como em virtude de não haver incidência de contribuição previdenciária na atividade, resultando em descumprimento do disposto no art. 40, caput e § 2º, da Constituição Federal, com redação dada pela Emenda Constitucional 20/1998.
	17. Esta Corte de Contas já se pronunciou sobre essa matéria. O item 9.2.1. do Acórdão 1286/2008-TCU-Plenário, de relatoria do Ministro Marcos Bemquerer, esclarece que:
'9.2.1. no regime contributivo previdenciário constitucional é vedado ao servidor público carrear para os proventos da aposentadoria ou para a pensão por ele instituída parcela da remuneração sobre a qual não incidiu desconto previdenciário';
	18. Além disso, entende-se que está claro no voto do Ministro Benjamin Zymler, proferido no Acórdão 2000/2017-TCU-Plenário, de que é necessária a contribuição previdenciária, na ativa, de qualquer parcela que seja incorporável aos proventos de aposentadorias e pensões.
	19. Assim, entende-se que não se alinha ao atual comando constitucional a incorporação aos proventos de aposentadorias e pensões de determinada parcela que não haja incidência de contribuição previdenciária na ativa, como é o caso da vantagem de 'opção' aqui tratada que sequer é paga aos servidores em atividade.
	20. Corroborando com o comando constitucional, no âmbito do Acórdão 1599/2019-TCU-Plenário (Ministro-Relator Benjamin Zymler) , este Tribunal fixou entendimento de que era 'vedado o pagamento das vantagens oriundas do art. 193 da Lei 8.112/1990, inclusive o pagamento parcial da remuneração do cargo em comissão (opção) , aos servidores que implementaram os requisitos de aposentadoria após 16/12/1998, data de publicação da Emenda Constitucional 20, que limitou o valor dos proventos à remuneração do cargo efetivo no qual se deu a aposentadoria'.
	21. Diante do exposto, está ilegal o ato de concessão inicial de aposentadoria de n. de controle 10630309-04-2014-000004-2 (peça 27) , bem como o ato de alteração de aposentadoria de n. de controle 15387/2020 (peça 3) .
	22. No entanto, o Gestor de Pessoal anexou ao ato de alteração liminar judicial, obtida pelo Sindicato da categoria, nos autos da Ação Ordinária 1035883-44.2019.4.01.3400 que tramita no Tribunal Regional Federal da 1ª Região no sentido de suspender a aplicação do entendimento firmado no Acórdão 1599/2019-TCU-Plenário de que: "é vedado o pagamento das vantagens oriundas do art. 193 da Lei 8.112/1990, inclusive o pagamento parcial da remuneração do cargo em comissão ("opção") , aos servidores que implementaram os requisitos de aposentadoria após 16/12/1998, data de publicação da Emenda Constitucional 20, que limitou o valor dos proventos à remuneração do cargo efetivo no qual se deu a aposentadoria" (peça 3, p. 6-10) . Em razão disso, a Unidade Jurisdicionada manteve o pagamento da opção à interessada
	23. É evidente que não cabe ao TCU discutir ou desconstituir decisões judiciais transitadas ou não em julgado. Não pode o TCU negar a força da decisão judicial, por discordar de seus fundamentos e, muito menos, determinar o descumprimento da sentença, ainda que flagrantemente ilegal, injusta e incorreta.
	24. Todavia, a existência de decisão judicial ou administrativa contrária ao entendimento do TCU não impede a apreciação do ato para fins de registro. Em apreciação de atos de pessoal, o TCU pode manifestar entendimento diferente do declarado por outras instâncias do Poder Judiciário ou da Administração Pública, inclusive mediante o julgamento pela ilegalidade dos atos de aposentadoria amparados por decisão judicial.
	25. O TCU exerce a sua jurisdição independentemente das demais instâncias. O Tribunal possui competências próprias e privativas, estatuídas pela Constituição Federal e pela sua Lei Orgânica, inexistindo vinculação entre o processo do TCU e outro versando sobre idêntica matéria no âmbito do Poder Judiciário ou da Administração Pública.
	26. Portanto, o TCU pode promover apreciação de mérito pela ilegalidade de ato de pessoal, em posição contrária ao decidido pelo Poder Judiciário. Todavia, respeitando a instância judicial, não serão propostas por esta Unidade Técnica determinações para a supressão da parcela incorporada com amparo em decisão judicial.
	27. Assim, entende-se que cabe a revisão de ofício do registro tácito do ato de n. de controle 10630309-04-2014-000004-2, para que o ato de concessão inicial passe a ser considerado ilegal. No entanto, considerando a decisão não transitada em julgado, cabe determinação à Unidade Jurisdicionada para que acompanhe o desfecho da decisão judicial supracitada, devendo retirar a vantagem caso a União obtenha êxito no recurso ou ela seja modificada até o seu trânsito em julgado.
	c) ato de alteração (15387/2020) 
	28. Inicialmente, o ato de alteração foi instruído sem que o ato inicial tivesse sido apreciado pelo TCU. Com relação aos atos iniciais e de alteração de aposentadoria, esta Corte de Contas, no Voto proferido no Acórdão 17932/2021-TCU-Primeira Câmara, de relatoria do Ministro Jorge Oliveira, manifestou-se da seguinte forma (peça 9) : 
 (...) 6. De início, assinalo que o ato que se examina foi encaminhado como sendo de 'alteração' Ante esse fato, constatei que o ato inicial de aposentadoria foi enviado ao Tribunal em 28/5/2014 e ainda não foi autuado. Disso, resultou a ocorrência de seu registro tácito, nos termos do RE 636.553/RS.
7.	Ademais, conforme observo, o ato agora encaminhado pelo Ministério Público Militar, embora seja denominado como de "alteração", não apresenta nenhuma modificação em relação àquele inicialmente remetido, havendo absoluta identidade nos fundamentos legais da aposentadoria, inclusive no que se refere ao pagamento da vantagem denominada "opção", já consignada naquela primeira oportunidade. Esse novo "ato", portanto, sequer deveria ter sido encaminhado ao TCU.
8.	A única "inovação" constante desse "ato" agora remetido é a anexação da decisão judicial referida pela Sefip, proferida em 21/2/2020. Parece, assim, que a motivação do órgão de origem ao encaminhar esse "ato" ao Tribunal foi buscar a chancela desta Casa para a continuidade do pagamento da parcela "opção", ciente da jurisprudência hoje predominante neste TCU, contrária à manutenção da vantagem. 
9.	A simples existência da sentença não tem, contudo, o condão de transmutar qualquer dos fundamentos legais da aposentadoria já anteriormente encaminhada. É dizer, a existência de uma sentença judicial não se constitui em razão suficiente para que o órgão de origem gere e encaminhe ao Tribunal um novo ato de aposentadoria, qualificando-o como de "alteração".
10.	 Neste caso, a solução processual é o reconhecimento do registro tácito do ato de nº 10630309-04-2014-000004-2, anteriormente remetido a esta Corte, e a remessa destes autos à Sefip para que adote os procedimentos destinados à revisão de ofício do referido ato, nos termos do subitem 9.2.1 do Acórdão 122/2021-TCU-Plenário. (grifo nosso) 
	29. Esta Corte de Contas entendeu que o ato de alteração, não apresentou mudança no fundamento legal da aposentadoria, sendo enviado apenas para dar ciência da decisão judicial sobre a manutenção da parcela de opção. 
	30. No entanto, embora o TCU tenha determinado no item 9.2.2 no Acórdão 17932/2021-TCU-Primeira Câmara que as Unidades Jurisdicionadas fossem orientadas a não enviar este tipo de ato de alteração, não houve manifestação sobre o mérito do ato de alteração, e sim somente sobre o inicial registrado tacitamente (n. de controle 10630309-04-2014-000004-2) 
	31. Desta forma, considerando que o relator afirmou em seu voto que o ato de alteração não deveria ter sido encaminhado ao TCU, pois não apresentou modificação em relação ao inicialmente remetido, propõe-se que o ato de alteração seja excluído por duplicidade. 
	CONCLUSÃO
	32. Em vista do acima expendido, propõe-se que o processo seja encaminhado à Secretaria da Sessões (Seses) para sorteio de novo relator.
	33. O ato de concessão inicial de aposentadoria da Sra. Maria Egidia Melo Passos está ilegal, em razão da incorporação da vantagem "opção", em desacordo com a Jurisprudência desta Corte de Contas. Assim, entende-se que cabe a revisão de ofício do ato de concessão inicial de aposentadoria de n. de controle 10630309-04-2014-000004-2 registrado tacitamente, com base no artigo 54 da Lei 9.874/1999 combinado com o artigo 260, §2º, do RI/TCU, para que passe a ser considerado ilegal.
	34. Ademais, esta Unidade Técnica propõe que o ato 15387/2020 seja excluído por duplicidade, uma vez que o ato de alteração de aposentadoria não apresenta modificação em relação ao ato inicial.
	PROPOSTA DE ENCAMINHAMENTO
	35. De conformidade com o preceituado no artigo 71, inciso III, da Constituição Federal de 1988; c/c os arts. 1º, inciso V, e 39, incisos I e II, da Lei 8.443/1992, c/c os artigos 1º, inciso VIII, 260, §§ 1º e 2º, do Regimento Interno/TCU, e tomando por base as verificações feitas pela unidade técnica, na forma prevista no artigo 260, caput, do Regimento Interno-TCU, propõe-se:
	a) o encaminhamento do processo à Secretaria das Sessões para sorteio de novo relator;
	b) a revisão de ofício do Acórdão 17932/2021-TCU-Primeira Câmara, de relatoria do Ministro Jorge Oliveira, sessão de 26/10/2021, que registrou tacitamente o ato de concessão inicial de aposentadoria de Maria Egidia Melo Passos (n. de controle 10630309-04-2014-000004-2) , para que passe a considerar ilegal o ato de aposentadoria da ex-servidora;
	c) excluir por duplicidade o ato de alteração de aposentadoria (15387/2020) da Sra. Maria Egidia Melo Passos;
	d) dispensar o ressarcimento das quantias indevidamente recebidas de boa-fé, nos termos da Súmula TCU n. 106;
	e) determinar ao Ministério Público Militar, com fundamento no art. 4º, inciso I, da Resolução TCU 315/2020, que: 
                   e.1) uma vez desconstituída a Ação Judicial que assegura, presentemente, o pagamento da rubrica 'opção' ora impugnada por esta Corte de Contas, adote as medidas administrativas necessárias à regularização do seu pagamento, promovendo, ainda, a reposição ao erário dos valores indevidamente percebidos, nos termos do art. 46 da Lei 8.112/1990, com a redação dada pela Medida Provisória 2.225-45/2001, caso a decisão judicial definitiva não venha a dispor de modo contrário;
             	e.2) dê ciência, no prazo de 15 (quinze) dias, do inteiro teor desta deliberação à interessada, e encaminhe ao Tribunal, no prazo de 30 (trinta) dias contados da ciência da decisão, documento apto a comprovar que a interessada tomou conhecimento do acórdão."
	
É o Relatório.

não há

Procurador Júlio Marcelo de Oliveira.

APOSENTADORIA. REGISTRO TÁCITO. REVISÃO DE OFÍCIO. OPORTUNIZAÇÃO DO CONTRADITÓRIO E DE AMPLA DEFESA, SEM MANIFESTAÇÃO DO INTERESSADO. INCLUSÃO NOS PROVENTOS DA PARCELA "OPÇÃO". ILEGALIDADE. NEGATIVA DE REGISTRO. DETERMINAÇÕES.

APOSENTADORIA (APOS)

Unidade de Auditoria Especializada em Recursos (AudRecursos).

Em exame atos - inicial e de alteração- de aposentadoria de Maria Egídia Melo Passos, ex-servidora do Ministério Público Militar, submetido, para fins de registro, à apreciação do Tribunal de Contas da União (TCU) , de acordo com o art. 71, inciso III, da Constituição Federal. 
2.	Esta Corte de Contas, por meio do Acórdão 17932/2021-TCU-Primeira Câmara, de relatoria do Ministro Jorge Oliveira, reconheceu o registro tácito do ato de concessão inicial de aposentadoria, enviado ao Tribunal em 28/5/2014, e determinou à unidade técnica que procedesse a respectiva revisão de ofício. Quanto ao ato de alteração, encaminhado ao TCU em 11/9/2020, como não apresentou nenhuma modificação em relação àquele inicialmente remetido, não foi apresentada nenhuma proposta com relação ao mesmo. 
3.	Na presente fase, e considerando que a interessada foi chamada aos autos, mas não se manifestou, a então unidade técnica propôs, com o aval do representante do Ministério Público junto ao TCU (MPTCU) , a revisão de ofício do 17.932/2021-TCU-1ª Câmara, de modo que o ato inicial seja considerado ilegal e o ato de alteração seja excluído, por duplicidade.
4.	Expostos resumidamente os precedentes processuais, manifesto, desde já, minha anuência ao encaminhamento uniforme proposto nos autos e adoto os fundamentes utilizados como razões de decidir.
5.	De fato, a vantagem "opção" proporcionava um acréscimo aos proventos em relação à última remuneração contributiva da atividade, tendo sido prevista pelo art. 2º da Lei nº 8.911/94 c/c o art. 11 do mesmo diploma legal.
6.	No entanto, a Emenda Constitucional 20, promulgada em 15 de dezembro de 1998, passou a prever no art. 40, § 2º, que "os proventos de aposentadoria e as pensões, por ocasião de sua concessão, não poderão exceder a remuneração do respectivo servidor, no cargo efetivo em que se deu a aposentadoria ou que serviu de referência para a concessão da pensão."
7.	Em outras palavras, com o advento da Emenda Constitucional 20/98, o servidor não mais pode carrear para os proventos vantagem acerca da qual não efetivou contribuição social.
8.	Restou, assim, limitado até o dia 16/12/1998, a possibilidade de inclusão da referida vantagem, haja vista que a incorporação da parcela de opção aos proventos de aposentadoria ou pensões após essa data implica descumprimento do dispositivo constitucional em tela.
9.	Portanto, a inclusão do pagamento da vantagem de "opção" que trata o art. 2º da Lei 8.911/1994 (c/c art. 18, da Lei 11.416/2006) é, no caso concreto, irregular, visto que a aposentadoria da interessada passou a viger após 16/12/1998.
10.	No entanto, o Gestor de Pessoal anexou ao ato decisão judicial obtida pelo Sindicato da categoria (Ação Ordinária 1035883-44.2019.4.01.3400) , que tramita no Tribunal Regional Federal da 1ª Região no sentido de suspender a aplicação do entendimento firmado no Acórdão 1599/2019-TCU-Plenário de que: "é vedado o pagamento das vantagens oriundas do art. 193 da Lei 8.112/1990, inclusive o pagamento parcial da remuneração do cargo em comissão ("opção") , aos servidores que implementaram os requisitos de aposentadoria após 16/12/1998, data de publicação da Emenda Constitucional 20, que limitou o valor dos proventos à remuneração do cargo efetivo no qual se deu a aposentadoria" (peça 3, p. 6-10) . Em razão disso, o órgão de origem deve manter pagamento da opção à interessada até que seja desconstituída a Ação Judicial que assegura, presentemente, o pagamento da rubrica "opção".
11.	Por fim, em relação ao ato de alteração, anuo ao entendimento exarado nos autos de que não havia motivo para ter sido encaminhado ao TCU, pois não apresentou modificação em relação ao inicialmente remetido, sendo necessária a exclusão do referido ato por duplicidade.
	Ante o exposto, VOTO no sentido de que seja aprovado o Acórdão que ora submeto a este Colegiado.
TCU, Sala das Sessões Ministro Luciano Brandão Alves de Souza, 
Ministro JOÃO AUGUSTO RIBEIRO NARDES
Relator